# 没有股权关系的合并报表编制

提问人：tgks66 时间：2014-05-06 12:12:33
请教一下各位老师，在没有股权关系的前期下，合并报表如何编制？实收资本和什么抵销？

回答人：chenyiwei
根据具体情况个案分析。因为没有股权关系的合并往往是基于“协议控制”如托管、承包经营等。在此情况下应根据相关协议约定来确定如何抵销被合并方的净资产。 例如，如果托管协议中约定托管关系结束时交还给原股东的净资产不得低于托管开始前被托管企业的净资产，如果低于则托管方应出资补足，那么在托管方的合并报表中，应把相当于托管开始日被托管企业净资产价值的金额确认为负债。托管期间按约定归属托管方所有的利润可以计入“归属母公司股东的净利润”。如果约定每年支付固定托管费的，则该固定托管费相当于利息支出，在合并报表中应计入当期损益。反之，如果没有此类保底条款的，则托管开始日接收的被托管方净资产也可能可以归类为权益（具体需根据合同条款个案分析而定）。

提问人：tgks66 时间：2014-05-07 10:11:06
谢谢版主，因属基于同一控制下的企业合并，视同从期初开始将该家子公司纳入合并范围，主要是期初没有股权关系，合并报表的左边好解决，资产简单相加，资产负债表的右边如何处理？实收资本只能体现母公司的，从目前来看咨询的结果来看，都倾向于增加资本公积。可是期末与被收购公司股权关系成立后，这部分资本公司如何处理？收购主体期末有长投的情形下，实收资本就可以通过长期股权投资抵销了，期初合并报表的这部分资本公积如何处理？

回答人：chenyiwei
在同一控制下合并完